【裁判字號】    99,易緝,134
【裁判日期】    990921
【裁判案由】    竊盜
【裁判全文】
臺灣板橋地方法院刑事判決             99年度易緝字第134號
被      告  乙○○
上列被告因竊盜案件，經檢察官提起公訴（98年度偵字第32844
號），嗣被告於本院準備程序進行中就起訴事實為有罪之陳述，
經告知被告簡式審判程序之旨，並聽取當事人之意見後，進行簡
式審判程序，本院判決如下：
    主    文
乙○○共同攜帶兇器竊盜，累犯，有期徒刑玖月。扣案腰包壹只
、手套貳雙、老虎鉗壹支、十字螺絲起子壹支、一字起子壹支、
開鎖工具拾壹支均沒收。
    事    實
一、乙○○(1)於民國92年間因違反毒品危害防制條例案件，經本
    院以93年度訴字第831 號判決判處有期徒刑10月、4 月，應
    執行有期徒刑1 年確定。(2)於95年間因妨害兵役案件，經本
    院以95年度簡字第4983號判決判處有期徒刑3 月確定；因偽
    造文書案件，經臺灣臺北地方法院以95年度簡字第2785號判
    決判處有期徒刑4 月確定；因竊盜案件，經臺灣臺北地方法
    院以95年度簡字第2270號判決判處有期徒刑5 月，後經臺灣
    臺北地方法院以95年度簡上字第216 號撤銷原判決，改判處
    有期徒刑10月確定；因違反毒品危害防制條例案件，經臺灣
    臺北地方法院以95年度訴字第1234號判決判處有期徒刑1 年
    確定；前開4 罪經減刑為有期徒刑1 月又15日、2 月、5 月
    、6 月，並經裁定應執行有期徒刑1 年又15日確定，與(1)接
    續執行，於97年4 月22日縮短刑期假釋出監，至97年6 月7
    日保護管束期滿，假釋未經撤銷，以已執行論。猶不知警惕
    ，與陳聖程基於意圖為自己不法所有之犯意聯絡，於99年11
    月27日下午4 時許，至臺北縣板橋市○○路106 巷4 號公寓
    ，由陳聖程負責在公寓1 樓把風，乙○○則攜帶其所有之腰
    包1 只（其內裝盛其所有之手套2 雙，及客觀上足以對人之
    生命、身體、安全構成威脅，且具有危險性之老虎鉗1 支、
    十字螺絲起子1 支、一字起子1 支、開鎖工具11支）至前開
    公寓2 樓，以前開開鎖工具開啟該處甲○○住處大門入內（
    侵入住宅部分未據告訴），而共同竊取置於其內華碩筆記型
    電腦1 台、琥珀項鍊1 條、瑰珀翠保養品1 組。嗣於同日下
    午4 時30分許，2 人行經臺北縣板橋市○○街58號前為警查
    獲，並自陳聖程身上腰包1 只內查扣前開其所有手套1 雙、
    開鎖工具11支，及自乙○○身上查扣前開老虎鉗1 支、十字
    螺絲起子1 支、一字起子1 支、手套1 雙及渠等所竊得之華
    碩筆記型電腦1 台、琥珀項鍊1 條、瑰珀翠保養品1 組。
二、案經甲○○訴由臺北縣政府警察局板橋分局報告臺灣板橋地
    方法院檢察署檢察官偵查起訴。
    理    由
一、本件被告所犯係死刑、無期徒刑、最輕本刑為3 年以上有期
    徒刑以外之罪，其於準備程序中就被訴事實為有罪之陳述，
    經法官告知簡式審判程序之旨，並聽取公訴人、被告之意見
    後，依刑事訴訟法第273 條之1 第1 項規定進行簡式審判程
    序審理，核先敘明。
二、上揭犯罪事實，業據被告乙○○於警詢、檢察官偵查中及本
    院審理時坦承不諱，並有證人甲○○於警詢中證述、證人即
    共犯陳聖程於警詢、檢察官偵查中之證述可資佐證，且有扣
    案腰包1 只、手套2 雙、老虎鉗1 支、十字螺絲起子1 支、
    一字起子1 支、開鎖工具11支，及卷附贓物認領保管單、現
    場照片7 張在卷可參，足認被告前開自白與事實相符，應堪
    採信。本件罪證明確，被告犯行堪以認定，應依法論科。
三、按攜帶兇器竊盜，祇須行竊時攜帶具有危險性之兇器為已足
    ，並不以攜帶之初有行兇之意圖為必要（參照最高法院62年
    臺上字2489號判例）。查被告竊盜時所攜帶之老虎鉗1 支、
    十字螺絲起子1 支、一字起子1 支，及所使用之開鎖工具11
    支，均係堅硬或尖銳之金屬器物，有照片2 張在卷可參（見
    98年度偵字第32844 號偵查卷第34頁），足以對人之身體、
    生命構成威脅，均屬兇器無疑。是核被告所為，係犯刑法第
    321 條第1 項第3 款之攜帶兇器加重竊盜罪。被告與陳聖程
    就上開竊盜犯行，有犯意之聯絡、行為之分擔，為共同正犯
    。被告有如事實欄所示之論罪科刑及執行完畢情形，有臺灣
    高等法院被告前案紀錄表1 份附卷可稽，其於徒刑執行完畢
    後，5 年以內再故意犯本件有期徒刑以上之罪，為累犯，應
    依刑法第47條第1 項之規定加重其刑。爰審酌被告正值青壯
    ，不思以正途營生，竟與陳聖程共同攜帶兇器竊取他人財物
    ，對他人人身安全有極大潛在危險，所為自屬非是，惟渠等
    行竊後旋為警查獲，被害人業已尋回所失財物，所得利益不
    高，及其智識程度、生活習慣、犯罪手段、動機、犯罪後坦
    承犯行，態度尚可等一切情狀，量處如主文所示之刑。扣案
    手套2 雙、老虎鉗1 支、十字螺絲起子1 支、一字起子1 支
    、開鎖工具11支，及未扣案腰包1 只，均係被告所有，腰包
    1 只係裝盛上開兇器所用以利行竊；手套2 雙、老虎鉗1 支
    、十字螺絲起子1 支、一字起子1 支、開鎖工具11支，均係
    被告攜帶以行竊所用之物等情，業據犯被告供陳明確，均屬
    供犯罪所用之物，而腰包雖未扣案，然並無證據證明業遭滅
    失，均應依刑法第38條第1 項第2 款之規定諭知沒收。
據上論斷，應依刑事訴訟法第273 條之1 第1 項、第299 條第1
項前段、第284 條之1 ，刑法第28條、第321 條第1 項第3 款、
第47條第1 項、第38條第1 項第2 款，判決如主文。
本案經檢察官張慶林到庭執行職務。
中    華    民    國    99    年    9     月    21    日
                      刑事第十一庭  法  官  何燕蓉
上列正本證明與原本無異。
                                    書記官  王元佑
中    華    民    國    99    年    9     月    21    日

司法院資訊處製作；財團法人民間司法改革基金會備份。
